【裁判字號】    96,交聲,1103
【裁判日期】    970416
【裁判案由】    聲明異議
【裁判全文】
臺灣臺南地方法院交通事件裁定        96年度交聲字第1103號
移送機關    交通部公路總局嘉義區監理所台南監理站
異議人即
受處分人    甲○○
上列受處分人因違反道路交通管理處罰條例案件，對於交通部公
路總局嘉義區監理所臺南監理站民國96年12月3日所為之裁決處
分（處分案號：嘉監南字第裁74-S00000000號），聲明異議，本
院裁定如下：
    主  文
原處分撤銷。
甲○○汽車駕駛人行車速度，超過規定之最高時速處罰鍰新台幣
捌仟元、吊扣車輛牌照3個月、記違規點數參點，並接收道路交
通安全講習。
    理  由
一、原處分意旨略以：異議人即受處分人甲○○（下稱異議人）
    於民國（下同）96年10月3日上午6點54分許，駕駛車牌號碼
    GX-8689號自用一般小客車，行經最高速限為時速70公里之
    台南市○○路觀海橋下橋處，其行車速度為時速133公里，
    超速63公里而為台南市警察局交通隊員警以科學儀器測得其
    有超速之違規行為，乃製單逕行舉發。嗣經交通部公路總局
    嘉義區監理所臺南監理站（下稱移送機關）查證結果，復認
    異議人之前述違規事實明確，乃依道路交通管理處罰條例第
    43條第1項第2款、第43條第4項等規定，裁處異議人罰鍰新
    臺幣（下同）8,000元、吊扣車輛牌照3個月。
二、本件聲明異議意旨略以：異議人駕駛上揭車輛於上述時間經
    過上述地點時係為車窗半開狀態，沿路皆為正要上班、上學
    之車輛，何能以老舊車輛在離市區○○○○里○道路上高速
    行駛？另測速儀器是否為久未送廠檢測，以致發生誤判，移
    送機關並未詳察據以裁罰，尚有未洽，為此聲明異議等語。
三、按汽車駕駛人，駕駛汽車有行車速度，超過規定之最高時速
    六十公里以上者，處新臺幣六千元以上二萬四千元以下罰鍰
    ，並當場禁止其駕駛；又按汽車駕駛人有第一項第一款、第
    二款或前項行為者，並吊扣該汽車牌照三個月；道路交通管
    理處罰條例第43條第1項第2款、第4項前段分別定有明文。
四、經查：
（一）移送機關指稱異議人於上揭時、地駕駛車牌號碼GX-8689
      號自用一般小客車行經最高速限為時速70公里之台南市
      ○○路觀海橋下橋處，其行車速度為時速133公里，超速
      63公里而為台南市警察局交通隊員警以科學儀器測得其有
      超速之違規行為一節，有台南市政府警察局96年11月2日
      南市警交字第S00000000號舉發違反道路交通管理事件通
      知單1份在卷可稽，並有照片1幀在卷可稽，且異議人對前
      開違規地點之最高速限為時速70公里亦不爭執，因此，異
      議人有於前開時、地，超速駕駛上開自小客車之違規事實
      ，堪可認定。
（二）異議人雖辯稱上開違規時間沿路皆為正要上班、上學之車
      輛，其不可能以老舊車輛在離市區○○○○里○道路上高
      速行使，應是該測速器久未送廠檢測，以致發生誤判云云
      ，然查：
   1、異議人上述違規行為發生在96年10月3日上午6時54分，雖
      正逢上班、上學之時段，然由移送機關所提出之違規照片
      觀之，異議人所駕駛之上開車輛前後、左右並無其他車輛
      存在，異議人稱沿路皆為正要上班、上學之車輛云云，尚
      屬無據。
   2、且本件違規行為係遭台南市警察局設置在台南市○○路觀
      海橋下橋處之廠牌：GATSOMETER、規格：13.45GHz（KU-
      band）照相式雷達測速器所拍攝，該儀器經經濟部標準檢
      驗局檢定合格，有台南市警察局96年12月28日南市警交字
      第09650437050號檢附該雷達測速器經經濟部標準檢驗局
      檢定合格證書影本1紙附卷可參，且該檢定合格證書記載
      ：「檢定日期:95 年11月22日，有效期限:96 年11月」等
      語，而本件異議人之違規時間為96年10月3日，尚在該雷
      達測速檢定合格之有效期限內，異議人辯稱該測速器久未
      送廠檢測，以致發生誤判云云，亦屬無據。
五、綜上所述，本件異議人於前揭時、地，有超速之違規行為之
    事實，既堪認定，則移送機關據此並引用道路交通管理處罰
    條例第43條第1項第2款及第43條第4項之規定，裁處異議人
    罰鍰新臺幣8,000元、吊扣車輛牌照3個月，於法本無不當，
    惟本件違規行為之汽車駕駛人係異議人，業經異議人於所提
    出之刑事聲明異議狀中自陳在卷，而異議人駕駛上開自用一
    般小客車之行車速度，超過規定之最高時速60公里以上未滿
    80 公里，除應依道路交通管理處罰條例第43條第1項第2款
    、第4項等規定裁罰外，尚同時觸犯同法第43條第5項及第63
    條第1項第3款等規定，因此，移送機關僅對異議人裁處罰鍰
    新台幣8,000元、吊扣車輛牌照3個月，漏未依道路管理處罰
    條例第43條第5項及第63條第1項第3款等規定裁處異議人記
    違規點數3點並接收道路交通安全講習，即與法有違，自非
    適法，因此，自應由本院將原處分撤銷，並裁定如主文第2
    項所示。
六、據上論斷，應依道路交通管理處罰條例第87條第2項、道路
    交通案件處理辦法第20條，裁定如主文。
中    華    民    國    97    年    4     月    16    日
                      交通法庭  法  官  陳淑勤
以上正本證明與原本無異。
如不服本裁定應於送達後5日內向本院提出抗告狀。
                                書記官  陳金堂
中    華    民    國    97    年    4     月    16    日


司法院資訊處製作；財團法人民間司法改革基金會備份。
